【裁判字號】    97,易,2082
【裁判日期】    971215
【裁判案由】    詐欺
【裁判全文】
臺灣彰化地方法院刑事判決              97年度易字第2082號
公  訴  人  臺灣彰化地方法院檢察署檢察官
被      告  乙○○
上列被告因詐欺案件，經檢察官提起公訴（97年度偵字第9981號
），因被告於本院準備程序中為有罪之陳述，本院告知被告簡式
審判程序之旨，及聽取當事人之意見後，本院合議庭裁定由受命
法官獨任進行簡式審判程序，並判決如下：
    主  文
乙○○幫助意圖為自己不法之所有，以詐術使人將本人之物交付
，處拘役伍拾伍日，如易科罰金，以新臺幣壹仟元折算壹日。
    事  實
一、乙○○依其智識程度及社會經驗，能預見將己有之帳戶提供
    予姓名年籍不詳之人使用，可幫助不詳人士提領獲取詐欺犯
    罪所得，竟在該結果之發生不違背其本意之狀況下，基於幫
    助詐欺取財之不確定故意，於民國97年10月2 日，撥打報紙
    廣告所載電話，與一真實姓名年籍不詳自稱「阿松」之成年
    男子聯繫，並依「阿松」之指示，將其如附表所示二金融帳
    戶之提款卡密碼均更改為「123456」，隨之於97年10月3 日
    ，在臺中縣大里市○○路大買家商店附近，將上開二帳戶之
    存摺、提款卡交付予真實姓名年籍不詳，由「阿松」指派前
    來之成年女子，以此方式幫助「阿松」所屬詐欺集團從事詐
    欺取財之犯行。嗣「阿松」所屬詐騙集團成員即意圖為自己
    不法之所有，基於詐欺取財之犯意，以附表所載之方式實施
    詐騙，致丙○○、甲○○、丁○○等人陷於錯誤，而依詐騙
    集團成員之指示，分別於附表所示之時間，以操作自動櫃員
    機之方式，將附表所示款項匯至乙○○如附表所示之帳戶內
    ，該詐欺集團成員旋將匯入之款項提領一空。嗣因丙○○、
    甲○○、丁○○等人發覺受騙，報警處理而查悉上情。
二、案經丁○○訴由彰化縣政府警察局溪湖分局報告臺灣彰化地
    方法院檢察署檢察官偵查起訴。
    理  由
一、上揭犯罪事實，業據被告乙○○於本院審理中坦承不諱，證
    人丙○○、甲○○、丁○○等人亦於警詢時證述遭詐騙之情
    節明確，復有丙○○、甲○○、丁○○提出之自動櫃員機交
    易明細表共3紙、彰化銀行客戶基本資料查詢、交易明細查
    詢、合作金庫銀行新開戶建檔登錄單、交易資料查詢單各1
    份在卷可稽，足認被告之自白與事實相符。本件事證已臻明
    確，被告之犯行至堪認定，應予依法論科。
二、核被告所為，係犯刑法第30條第1項前段、第339條第1項之
    幫助詐欺取財罪。其幫助他人實行詐欺取財犯行，核與正犯
    情狀有間，爰依刑法第30條第2項之規定，按正犯之刑減輕
    之。被告以一提供帳戶之幫助行為，幫助上述詐欺集團成員
    實施三次詐欺取財之犯罪行為，致使三名被害人之財產法益
    受侵害，同時觸犯上開數個相同之幫助詐欺取財罪名，屬想
    像競合犯，應依刑法第55條規定，從一重處斷。爰審酌被告
    前無因犯罪經科刑之紀錄，有卷附臺灣高等法院被告前案紀
    錄表為證，惟其提供帳戶供詐欺集團詐騙使用，助長詐騙財
    產犯罪之風氣，造成無辜民眾受騙而受有金錢損失，實為當
    今社會層出不窮之詐財事件發生之根源，導致社會互信受損
    ，擾亂金融交易往來秩序，影響層面廣泛，且亦因被告提供
    個人帳戶，致使執法人員難以追查該詐騙犯罪人之真實身分
    ，兼衡被害人被詐騙之金額、被告之智識程度、犯後坦承犯
    行之態度等一切情狀，量處如主文所示之刑，並諭知易科罰
    金之折算標準，以資懲儆。
據上論斷，應依刑事訴訟法第273 條之1 第1 項、第299 條第1
項前段，刑法第30條第1 項前段、第2 項、第339 條第1 項、第
55條、第41條第1 項前段，刑法施行法第1 條之1 第1 項、第2
項前段，判決如主文。
本案經檢察官林子翔到庭執行職務。
中    華    民    國    97    年    12    月    15    日
                  刑事第六庭      法  官  吳佳穎
以上正本證明與原本無異。
如不服本判決應於收受判決後10日內向本院提出上訴書狀，並
應敘述具體理由。其未敘述上訴理由者，應於上訴期間屆滿後
20日內向本院補提理由書(均須按他造當事人之人數附繕本)
「切勿逕送上級法院」。
告訴人或被害人對於判決如有不服具備理由請求檢察官上訴者，
其上訴期間之計算係以檢察官收受判決正本之日期為準。
中    華    民    國    97    年    12    月    15    日
                                  書記官  黃得翔
附表
┌──┬────┬───┬────────────┬────┬────┐
│編號│金融帳戶│被害人│詐騙手法                │匯款時間│匯款金額│
├──┼────┼───┼────────────┼────┼────┤
│1.  │合作金庫│丙○○│詐騙集團成員於97年10月7 │97年10月│29,989元│
│    │銀行溪湖│      │日晚間7時11分許，撥打電 │7 日晚間│        │
│    │分行帳號│      │話予丙○○，佯稱丙○○先│8 時21分│        │
│    │00000000│      │前之網路所購商品均已結帳│許      │        │
│    │06092號 │      │完畢，惟代丙○○多購得12│        │        │
│    │帳戶    │      │顆寶石，將每月寄送1顆予 │        │        │
│    │        │      │丙○○，並進行自動扣款，│        │        │
│    │        │      │因丙○○不同意，必須前往│        │        │
│    │        │      │自動櫃員機取消自動匯款。│        │        │
├──┼────┼───┼────────────┼────┼────┤
│2.  │同上    │甲○○│詐騙集團成員於97年10月7 │97年10月│29,989元│
│    │        │      │日晚間7時30分許，撥打電 │7日晚間8│        │
│    │        │      │話予甲○○，佯稱係奇摩購│時26分許│        │
│    │        │      │物之客服人員，甲○○先前│        │        │
│    │        │      │網路購物之扣款作業有誤，│        │        │
│    │        │      │須前往郵局操作提款機，以│        │        │
│    │        │      │取消分期付款設定。      │        │        │
├──┼────┼───┼────────────┼────┼────┤
│3.  │彰化商業│丁○○│詐騙集團成員於97年10月7 │97年10月│29,989元│
│    │銀行溪湖│      │日晚間10時44分許，撥打電│7 日晚間│        │
│    │分行帳號│      │話予丁○○，佯稱丁○○先│11時20分│        │
│    │00000000│      │前網路購物所購得之電腦散│許      │        │
│    │00000000│      │熱器，因工作人員誤將其設│        │        │
│    │號帳戶  │      │定為分期付款，丁○○必須│        │        │
│    │        │      │前往自動櫃員機變更設定。│        │        │
└──┴────┴───┴────────────┴────┴────┘
附錄本案論罪科刑法條全文：
中華民國刑法第339條（普通詐欺罪）
意圖為自己或第三人不法之所有，以詐術使人將本人或第三人之
物交付者，處5年以下有期徒刑、拘役或科或併科1千元以下罰金
。
以前項方法得財產上不法之利益或使第三人得之者，亦同。
前二項之未遂犯罰之。


司法院資訊處製作；財團法人民間司法改革基金會備份。
